【裁判字號】    88,上易,3277
【裁判日期】    890118
【裁判案由】    業務侵占
【裁判全文】
臺灣高等法院臺中分院刑事判決              民國八十八年度上易字第三二七七號
    上  訴  人
    即  被  告  甲○○
右上訴人因業務侵占案件，不服臺灣臺中地方法院八十八年度易字第二九八七號，中
華民國八十八年十一月十七日第一審判決（起訴案號：臺灣臺中地方法院檢察署民國
八十八年度偵字第一八八五五號），提起上訴，本院判決如左：
    主      文
上訴駁回。
    事實及理由
一、本案經本院審理結果，認第一審判決認事用法及量刑均無不當，應予維持，並引
    用第一審判決書記載之事實、證據及理由（如附件）。
二、上訴人即被告甲○○在本院未提出其他有利之證據及辯解，其上訴為無理由，應
    予駁回。
三、據上論斷，應依刑事訴訟法第三百七十三條、第三百六十八條，判決如主文。
本案經檢察官蔡秀男到庭執行職務。
中      華      民      國     八十九     年      一      月    十九    日
                                   臺灣高等法院臺中分院刑事第十一庭
            審判長法  官  羅  禮  政
                                                 法  官  曾  謀  貴
                                                 法  官  陳  欣  安
右正本證明與原本無異。
不得上訴。
                                                 書記官  陳  秀  真
中      華      民      國     八十九     年      一      月   二十一   日
                                                                        Ｖ
臺灣臺中地方法院刑事判決                        八十八年度易字第二九八七號
    公  訴  人  臺灣臺中地方法院檢察署檢察官
    被      告  甲○○  男三十歲（民國○○○年○月○○日生）
                        住台中市○區○○○路三段一三巷一號
                        身分證統一編號：Ｂ一二四六一三九號
右列被告因侵占案件，經檢察官提起公訴（八十八年度偵字第一八八五五號），本院
判決如左：
    主      文
甲○○連續意圖為自己不法之所有，而侵占對於業務上所持有之物，處有期徒刑柒月
。
    事      實
一、甲○○自民國八十五年七月間某日起至八十八年四月間某日止，擔任台中市○○
    路○段四五之十五號金菱裝潢企業有限公司（下稱金菱公司）之業務員，負責地
    毯業務之推展及收取帳款工作，為從事業務之人。竟基於意圖為自己不法所有之
    概括犯意，連續於八十八年四月中旬，趁向陳福來等十六位客戶收取貨款之機會
    ，在收取上開客戶所交付之三月份貨款合計新台幣（下同）十萬三千九百三十元
    後，詎未將所收取之款項交由會計處理，而將上開其業務上持有之款項據為己有
    而侵占入己。嗣於八十八年四月間，始為金菱公司負責人乙○○查悉上情。
二、案經乙○○訴由台灣台中地方法院檢察署檢察官偵查起訴。
    理      由
一、訊據被告甲○○對於右揭事實坦承不諱，核與告訴人乙○○於本院審理時之指訴
    情節相符，並有被告侵占客戶帳款明細表一張附卷可稽，足認被告之自白與事實
    相符。事證明確，被告之犯行，洵堪認定。
二、被告甲○○係金菱公司之業務員，負責地毯業務之推展及收取帳款工作，為從事
    業務之人。其將業務上持有之財物侵占入己，核其所為，係犯刑法第三百三十六
    條第二項之業務侵占罪。被告先後多次侵占犯行，時間緊接，觸犯構成要件相同
    之罪，顯係基於概括犯意為之，為連續犯，依刑法第五十六條之規定，以一罪論
    ，並加重其刑。爰審酌被告因一時貪慾致罹刑章，犯罪情節尚屬輕微，而其所侵
    占之金額非鉅，並審酌其犯罪之手段、犯罪後尚能坦承犯行，態度良好等一切情
    狀，量處如主文所示之刑，以資懲儆。
三、公訴意旨另以被告尚於八十八年一月間至八十八年三月間，連續侵占客戶所交付
    之一月份貨款十四萬餘元、二月份貨款十多萬元，而認被告此部分亦涉有業務侵
    占之犯行。惟查：被告甲○○於偵、審中堅詞否認上開被告另於八十八年一月間
    至三月間連續侵占金菱公司貨款之事實，並辯稱：係因受到誤解，始被迫簽下切
    結書，伊並未承認有侵占公司一、二月份貨款之事實等語，又告訴人乙○○亦於
    本院審理時陳稱：被告並未侵占金菱公司一、二月份之貨款，僅侵占三月份之貨
    款合計十萬三千九百元，且貨款均係在次月之十五日收取等語（見本院八十八年
    十一月三日審判筆錄），則金菱公司二月份之貨款應至八十八年三月十五日始得
    收取，雖被告曾於八十八年二月二十三日簽立一紙切結書承認侵占金菱公司八十
    八年一、二月份貨款，惟依上開說明，被告既尚未收取二月份貨款，何以得知侵
    占金菱公司二月份之貨款？足認該切結書顯與事實不符，顯不足以為不利被告之
    認定，是以被告上開所辯，應屬可採。此外，復查無其他積極證據足資證明被告
    有上開侵占犯行，此部分不能證明被告犯罪，原應為無罪之諭知，惟公訴意旨認
    此部分與前開有罪部分有連續犯之裁判上一罪關係，爰不另為無罪之諭知，併予
    敘明。
據上論斷，應依刑事訴訟法第二百九十九條第一項前段，刑法第五十六條、第三百三
十六條第二項，罰金罰鍰提高標準條例第一條前段，判決如主文。
中      華      民      國    八十八    年     十一     月    十七      日
                                臺灣臺中地方法院刑事第四庭
                                    法  官    王  世  華
右正本證明與原本無異。
如不服本判決，應於判決送達後十日內向本院提出上訴狀，上訴於臺灣高等法院臺中
分院( 須附繕本 )。
                                    書記官
中    華    民    國      八十八      年       十一      月     十七    日
附錄論罪科刑法條：
刑法第三百三十六條第二項
對於業務上所持有之物，犯前條第一項之罪者，處六月以上五年以下有期徒刑，得併
科三千元以下罰金。


司法院資訊處製作；財團法人民間司法改革基金會備份。
